臺灣臺中地方法院刑事判決
110年度金訴字第994號
聲  請  人  臺灣臺中地方檢察署檢察官
被      告  廖仁傑


選任辯護人  王逸青律師（法扶律師）
上列被告因洗錢防制法等案件，經檢察官聲請以簡易判決處刑（
110年度偵字第28505號、第28506號、第28507號、第29715號、
第29716號、第29717號），本院豐原簡易庭認不宜以簡易判決處
刑，移由本院改依通常程序審理，判決如下：
    主    文
丑○○無罪。
    理    由
一、聲請簡易判決處刑意旨略以：被告丑○○可預見提供個人金融
    帳戶予他人使用，可能因此供不法詐騙份子利用以詐術使他
    人將款項匯入後，再提領利用，進而幫助他人遂行詐欺取財
    之犯罪目的，亦足供他人作為掩飾該犯罪所得去向之用，竟
    仍基於縱幫助他人實施詐欺取財、掩飾犯罪所得來源、去向
    ，亦不違背其本意之不確定故意，於民國110年4月26日13時
    33分許，在臺中市○○區○○路000巷0號住處，將其所申辦之中
    國信託商業銀行股份有限公司帳號000000000000號帳戶（下
    稱中信帳戶）及國泰世華商業銀行股份有限公司豐原分公司
    帳號000000000000號帳戶（下稱國泰世華帳戶）等帳戶網路
    銀行帳號及密碼，以通訊軟體LINE傳送予姓名年籍不詳、暱
    稱「周興德副理」（聲請簡易判決處刑書誤載為周德興）之
    人，以此方式幫助該人所屬詐騙集團成員遂行詐欺犯行。嗣
    該詐騙集團成員於取得前揭帳戶之網路銀行帳號及密碼後，
    即共同基於意圖為自己不法所有之犯意聯絡，於附表所示時
    間，以附表所示方式，向附表所示等人詐欺，致其等均陷於
    錯誤，而於附表所示時間，匯入附表所示款項，至附表所示
    帳戶內。嗣告訴人乙○○、丁○○、辰○○、癸○○、丙○○、壬○○、
    寅○○、戊○○等人均察覺受騙而報警處理，始查悉上情。因認
    被告涉犯刑法第30條第1項前段、第339條第1項之幫助詐欺
    取財罪嫌及刑法第30條第1項前段、洗錢防制法第14條第1項
    之幫助洗錢罪嫌等語。
二、按犯罪事實應依證據認定之，無證據不得認定犯罪事實。不
    能證明被告犯罪者，應諭知無罪之判決，刑事訴訟法第154
    條第2項、第301條第1項分別定有明文。又認定不利於被告
    之事實，須依積極證據，苟積極證據不足為不利於被告事實
    之認定時，即應為有利於被告之認定，更不必有何有利之證
    據；所謂「積極證據足以為不利被告事實之認定」係指據為
    訴訟上證明之全盤證據資料，在客觀上已達於通常一般之人
    均不至於有所懷疑，而得確信被告確曾犯罪之程度，若未達
    到此一程度，而有合理懷疑之存在時，即無從為有罪之認定
    。再如非基於自己自由意思而係因遭詐欺等原因而提供金融
    帳戶之人，因無犯罪之意思，亦非認識收受其金融帳戶者將
    會持以對他人從事詐欺取財，則其單純受利用，尚難以詐欺
    取財罪責相繩。具體而言，倘若被告因一時疏於提防、受騙
    ，輕忽答應，將其帳戶提供他人使用，不能遽行推論其有預
    見詐欺取財犯罪之主觀犯意（最高法院108年度台上字第115
    號判決意旨參照）。
三、聲請簡易判決處刑意旨認被告涉有幫助詐欺取財及幫助洗錢
    等罪嫌，無非係以被告丑○○於警詢、偵查中之供述、被告之
    中信帳戶客戶資料、交易明細、被告之國泰世華帳戶客戶資
    料、交易明細及如附表所示各該告訴人（被害人）之證述暨
    所提供之報案資料等件，為其主要論據。
四、訊據被告固坦承其有依通訊軟體LINE暱稱「周興德副理」之
    不詳成年人之指示，配合開通上開中信帳戶及國泰世華帳戶
    之網路銀行，並綁定「周興德副理」提供之約定帳戶，後將
    上開網路銀行之帳號、密碼提供予「周興德副理」等事實，
    惟堅詞否認有何幫助詐欺取財及幫助洗錢之犯行，辯稱：伊
    當時在易借網留下申請債務整合資訊後，「周興德副理」則
    向伊聯繫，稱他任職於hen好貸公司，可以協助伊進行債務
    整合。於是伊便依據「周興德副理」之指示配合辦理上揭事
    項，伊當時急需用錢，伊並沒有幫助詐欺取財或幫助洗錢之
    主觀犯意等語。辯護人則為被告辯護稱：被告當時確實是因
    為缺錢急用，且因為帳戶內餘額有限，才會相信詐欺集團的
    說詞，誤以為帳戶內若有餘額，便可以貸得較高之款項，因
    而聽信對方說詞將帳戶提供予對方辦理薪轉紀錄。據此，請
    審酌被告當時因個人信用狀況不良，已無法循正常管道借貸
    ，情急而迫不得已之下僅能聽信自稱為hen好貸公司之「周
    興德副理」之說詞，然被告對於帳戶後續遭詐騙集團用以詐
    騙被害人並無主觀上之認識，請求為被告無罪之判決等語。
五、經查：
（一）被告於110年4月26日13時33分許，在臺中市○○區○○路000
      巷0號住處，將其所申辦之中信帳戶及國泰世華帳戶之網
      路銀行帳號及密碼，以LINE傳送予暱稱「周興德副理」之
      人。嗣該詐騙集團成員於取得前揭帳戶之網路銀行帳號及
      密碼後，即共同基於意圖為自己不法所有之犯意聯絡，於
      附表所示時間，以附表所示方式，向告訴人寅○○、乙○○、
      丁○○、辰○○、戊○○、壬○○、丙○○、癸○○等人詐欺，致其等
      陷於錯誤而依該詐欺集團成員之指示，分別匯款上開金額
      至被告所有之中信帳戶及國泰世華帳戶等情，業據被告於
      警詢、偵查、本院準備程序及審理時均坦認屬實（偵一卷
      第11至16、81至86頁、偵二卷第13至16頁、偵三卷第17至
      20頁、偵四卷第19至22頁、偵五卷第13至16頁、偵六卷第
      15至19頁、偵七卷第13至17頁、偵八卷第23至28、227至2
      29頁、偵九卷第15至19頁、本院卷第71至85、223至249頁
      ），核與證人即告訴人寅○○、乙○○、丁○○、辰○○、戊○○、
      壬○○、丙○○、癸○○分別於警詢中所為證述（卷頁見附表「
      證據出處」欄所載）大致相符，復有被告之中信帳戶開戶
      資料、歷史交易明細、被告之國泰世華帳戶開戶資料、歷
      史交易明細、被告提出之LINE對話紀錄截圖各1份（偵一
      卷第31至41、89至104頁、偵二卷第129至141頁）及附表
      編號1至8「證據出處」欄所示之相關證據資料（各該證據
      卷頁見附表「證據出處」欄所載）存卷可考，是此部分事
      實，首堪認定，然憑上開客觀事實，尚無從逕認被告涉犯
      幫助詐欺取財及幫助洗錢等罪嫌。
（二）按刑法上之故意，可分為直接故意與不確定故意（間接故
      意），行為人對於構成犯罪之事實，明知並有意使其發生
      者，為直接故意；行為人對於構成犯罪事實，預見其發生
      而其發生並不違背其本意者，為間接故意。又刑法詐欺罪
      雖不處罰過失，然「有認識過失」與「不確定故意」二者
      對犯罪事實之發生，均「已有預見」，區別在於「有認識
      過失」者，乃「確信」該事實不會發生，而「不確定故意
      」者，則對於事實之發生，抱持縱使發生亦「不在意」、
      「無所謂」之態度。再者，對於社會上人事物之警覺性與
      風險評估，本因人而異，且詐騙手法日新月異，詐欺集團
      成員大多能言善道、鼓舌如簧，盡其能事虛捏誆騙，故是
      否受騙實與個人教育、智識程度、社會背景非必然相關，
      此觀諸各種詐騙手法雖經政府大力宣導，媒體並大幅報導
      ，仍有眾多被害人持續受騙上當，即可知悉。且詐欺犯罪
      之被害者，除遭詐騙錢財外，亦有可能遭詐騙個人證件、
      金融機構存摺、行動電話門號等物，甚至尚有在不知情之
      狀況下遭詐欺集團設局利用出面領款之人，自不得僅以應
      徵工作或辦理貸款者乃出於任意性交付金融帳戶存摺、金
      融卡及密碼等資料，再憑空佐以虛幻、浮動之通常人標準
      應有之客觀合理智識經驗，即率爾認定渠等必有幫助或參
      與詐欺取財之認知及故意。因此，交付或輾轉提供金融帳
      戶等工具性資料之人是否參與或幫助詐欺取財罪，既有受
      詐騙始交付之可能，就渠等是否確係出於直接或間接故意
      之認識而為參與或幫助詐欺之行為，自應按證據法則從嚴
      審認。倘有事實足認提供金融帳戶等工具性資料者顯有可
      能係遭詐騙所致，或該等資料歷經迂迥取得之使用後，已
      然逸脫原提供者最初之用意，乃提供者所不知或無法防範
      ，此時，復無明確事證足以確信提供金融帳戶等工具性資
      料者，有何直接或間接參與或幫助犯罪故意，因而對於其
      主觀犯意存有合理懷疑時，基於罪疑唯輕、有疑唯利被告
      之刑事訴訟原則，自應為有利於行為人之認定，以免逸脫
      無罪推定原則。
（三）觀諸被告所提出其與暱稱「周興德副理」之LINE對話紀錄
      （本院卷第95至125頁），被告於110年4月25日詢問「周
      興德副理」能否辦理1,500,000元之債務整合，「周興德
      副理」遂詢稱：「有遲繳嗎？還多少沒繳完」、「卡債有
      遲繳嗎」、「請問在哪就職，薪轉一個月多少」、「勞保
      保多少金額，保多久」，被告則依對方指示就其個人目前
      工作內容、薪資、勞健保、債務及信用卡欠款等諸多與辦
      理信用貸款相關細節均一一詳予回應，期間並多次向「周
      興德副理」詢問稱：「卡債來不及」、「能先還嗎」、「
      卡債」、「年利率多少」等語，可見被告前揭所稱，其斯
      時確實已陷於經濟狀況吃緊，難以繳付其自陳之機車貸款
      、信用卡卡債之處境，尚非虛妄。而現今社會網路功能發
      達，日常生活大小事幾乎均可利用網路達成，故民眾認為
      可透過網路找尋其所想要之資訊，要屬普遍之事，是被告
      稱想透過債務整合、減輕其經濟壓力，因此上網找貸款資
      訊等詞，實與現今社會常情並無違背。
（四）嗣經「周興德副理」稱其已將被告資料提交公司後稱：「
      先生您好，公司基本上審查結果，您可以跟銀行辦理信用
      貸款90-99萬左右。如果核貸後貸款資金撥款到您的戶頭
      後，公司會另外收取5％服務費。但由於您目前年薪資負債
      比過高且近期才申請貸款，這樣會無法讓銀行審核過件；
      所以公司會幫您另外培養10-14天的薪資轉帳紀錄，會於
      第15天送件銀行。藉此提高您的薪資紀錄 目前我們幫您
      評估最妥善的做法是這樣，不知道您能不能接受，有問題
      都可以提出」等語，被告則隨即詢問對方能否先代為償還
      債務，「周興德副理」始稱：「薪轉紀錄不夠的話，貸款
      的金額是無法再提升」等語，被告再稱：「月付多少，99
      萬的話」、「最高幾年」、「月付多少」、「送件何時會
      過」、「我這個月都沒辦法繳錢了」等語，復向「周興德
      副理」詢問能否於辦理貸款外，預先向公司借款新臺幣（
      下同）50,000元以供其繳納該月欠款，益徵被告當時確屬
      經濟窘迫，而急需用錢。「周興德副理」嗣後始稱：「公
      司沒有做民間借貸...我們是專業代辦銀行貸款...」、「
      明天我進一趟公司幫您詢問」、「公司需要操作您銀行的
      網銀來將薪轉快進快出」等語，並要求被告配合提供個人
      帳戶以供公司綁定網路銀行及約定帳戶，進而操作所謂「
      薪轉紀錄」，稱須透過此方式始能儘速達成被告之需求，
      順利辦理貸款而達其債務整合及清償借款之目的，然被告
      僅回稱：「那請先幫忙處理當鋪的事吧」等語，「周興德
      副理」則以：「我明天會進公司幫您協調看看」、「明天
      再麻煩您先去辦理相關手續」、「我也比較好跟公司開口
      詢問」等語，試圖以配合公司辦理相關作業流程有利於其
      向公司借款償還當鋪欠款之可能等說詞取信於被告；且稱
      ：「會跟您要存簿跟金融卡的都是詐騙，請您要千萬小心
      」等語。而經被告配合「周興德副理」辦理完中信帳戶及
      國泰世華帳戶之網路銀行設定後，「周興德副理」旋稱：
      「國泰及中信網銀，您那邊不可以再登入了唷，不然公司
      是會擔心有任何狀況」、「然後公司明天才會回覆我有沒
      有辦法先借您5萬」、「我先跟您了解您目前住哪裡」、
      「如果公司願意借您的話，我們會派專員送過去給您，並
      且要簽約」、「也請您千萬不要再嘗試登入網銀」、「這
      樣公司會拒絕協助後續辦理信貸部分」等語，被告復再次
      向「周興德副理」確認稱：「我知道」、「有件事請要承
      諾」、「正常資金運作吧」等語，「周興德副理」則稱：
      「等薪轉紀錄完成流程，我們過去找您簽約時，會一併將
      網銀的帳密交付予您協助您自行變更回去您的密碼」、「
      沒錯，都是正常資金在運作」等語，被告再以：「5萬部
      分請您極力爭取吧」等語回覆，隨後並多次向「周興德副
      理」確認倘後續薪轉紀錄辦理完成後，最快何時能領得貸
      款，以及借貸之金額、借貸之利息計算等節，有2人LINE
      對話紀錄可考（本院卷第95至125頁）。前述被告提供之
      對話內容擷圖，形式上與LINE之聊天頁面相符，並無任何
      偽造、變造之痕跡，應足認為真正；而其內容已足以看出
      被告確曾有跟自稱「周興德副理」之人商談債務整合以及
      貸款金額、償還款項之期數、撥款日期等借貸流程，而對
      方也對被告之財力狀況及負債情形做相當之調查，以為後
      續還款能力及風險評估之用，均核與一般金融機構借貸時
      評估風險之徵信作業相似，是被告辯稱其誤信對方係一般
      借貸業者，其主觀上僅為借款以辦理債務整合，客觀上尚
      屬有據。再者，本案被告並非將其個人帳戶提款卡及存摺
      寄交予對方，而僅係配合對方辦理約定帳戶及開通網路銀
      行，亦與現今常見以核貸為由騙取帳戶之方式有異。尤其
      ，被告於發覺所提供帳戶遭提報為警示帳戶時，被告亦即
      時於110年5月5日17時46分許，向「周興德副理」確認狀
      況，然「周興德副理」則未予回應，此有2人對話紀錄可
      佐（本院卷第125頁），在在足證被告辯稱其係誤信對方
      可為其辦理貸款，始配合開通帳戶之網路銀行並告知帳號
      、密碼等情，尚非無稽。
（五）公訴意旨雖另以被告前曾有向銀行辦理貸款之經驗，認其
      主觀上應可預見隨意將帳戶交予不詳之人，極有可能遭作
      為詐欺集團詐騙行為所用等語。然按，提供或販賣金融帳
      戶予詐欺集團將會遭受刑事追訴，業經政府多方宣導周知
      ，多數犯罪者亦因此遭到司法判刑制裁，因此詐欺集團益
      發不易藉由傳統收購手法蒐集人頭金融帳戶，遂改弦易轍
      ，以迂迴或詐騙手法取得金融機構帳戶，故邇來詐騙集團
      藉由刊登廣告，利用亟需用錢之人，因有不良信用紀錄或
      苦無資力提供擔保，無法順利向一般金融機構借貸，而以
      代辦貸款為名義，藉此詐取金融帳戶資料者，不乏其例；
      此由政府曾在電視媒體上製播呼籲辦理貸款者小心防詐之
      宣導短片，各大報紙亦於分類廣告欄位旁一再提醒讀者切
      勿交付金融帳戶提款卡、存摺及密碼等語，即可明證確有
      民眾因辦理貸款而受詐騙交付帳戶資料之情形；故在經濟
      拮据之情形下，因辦理貸款過於急切，實難期待一般民眾
      均能詳究細節、提高警覺而免遭詐騙、利用，且一般人對
      於社會事物之警覺性或風險評估，常因人而異，此觀諸詐
      騙集團之詐騙手法雖經政府大力宣導及媒體大幅報導，受
      騙案件仍屢見不鮮，倘人人均有如此高度之智慧辨別真偽
      ，則社會上何來眾多詐欺犯罪之受害者。經查，本案被告
      自陳其當時因急需用錢，已無法償還銀行卡費、車貸及當
      鋪借款等，且先前曾向玉山銀行、台新銀行諮詢過貸款事
      宜，均遭拒絕，才會不得已循債務整合方式等語（偵一卷
      第83頁），另依其與「周興德副理」對話紀錄顯示，被告
      確曾多次提及：「機車繳1期，每期約9000元」、「快沒
      辦法繳了」、「能先還嗎」、「我這個月都沒辦法繳錢了
      」、「那請您先幫忙處理當鋪的事吧」等語（本院卷第95
      至125頁），足見被告是在金錢需求急迫之情況下，疏於
      查證發覺對方真實身份及取得帳戶資料之真實目的，復經
      「周興德副理」告知可以協助辦理債務整合，且完成10至
      14天薪轉紀錄後，即可協助被告進行貸款及小額借款等說
      詞誘惑下，率爾輕信對方所述；而一般人對於社會事物之
      警覺程度常因人而異，依被告當時情境，確屬難以期待被
      告能謹慎、冷靜思考對方所述是否合理，或詳究細節、提
      高警覺而免遭詐騙，遑論預見提供上開帳戶資料之風險，
      是其因疏於提防警覺，而將上揭帳戶之網路銀行帳號、密
      碼提供予對方使用，實有高度可能。申言之，被告疏於查
      證對方真實身分，率爾依對方要求提供其帳戶之網路銀行
      帳號及告知密碼，將帳戶交予他人使用，固有可議之處，
      然僅足認定其係輕信他人，以致個人前開帳戶遭執為不法
      使用，尚難推論其有預見提供帳戶可能遭人利用作為詐欺
      取財之工具或以資作為掩飾、隱匿犯罪所得去向等洗錢用
      途，而不違背其本意之不確定故意。
六、綜上所述，本案檢察官所舉證據方法，僅足證明被告交付其
    前開帳戶資料予真實姓名年籍不詳暱稱「周興德副理」暨所
    屬詐欺集團不詳成員而作為詐取告訴人8人財物之犯罪工具
    等客觀事實，然尚不足以證明被告主觀上具幫助詐欺取財或
    幫助洗錢之故意或不確定故意。而公訴人所舉證據，其為訴
    訟上之證明，尚未至通常一般之人均不致有所懷疑，而得確
    信其為真實之程度，亦不足以使本院對被告犯罪產生必然如
    此之合理心證，則基於罪證有疑、利於被告之原則及前開判
    決意旨，自應為被告無罪之諭知。　　　
七、退併辦部分：
    臺灣臺中地方檢察署檢察官110年度偵字第34012、41045、4
    0439號、111年度偵字第3355、3380號（本院卷第21至23、1
    67至168、171至172、175至177頁）併辦意旨略以：被告上
    揭提供中信帳戶、國泰世華帳戶予暱稱「周興德副理」之不
    詳成年人使用之行為，致使暱稱「周興德副理」之不詳成年
    人與其所屬詐欺集團成員得共同基於詐欺取財及洗錢之犯意
    聯絡，用以詐騙告訴人子○○、卯○○、辛○○、庚○○、己○○，致
    使其等陷於錯誤，將款項分別匯入被告上開中信帳戶或國泰
    世華帳戶，而掩飾、隱匿犯罪所得之去向。因認被告此部分
    亦涉犯刑法第30條第1項前段、第339條第1項之幫助詐欺取
    財罪嫌及刑法第30條第1項前段、洗錢防制法第14條第1項之
    幫助洗錢罪嫌，且與本案上開聲請簡易判決處刑部分，犯罪
    事實相同，為同一案件，而移送本院併案審理。惟本案被告
    經聲請簡易判決處刑部分，既經本院為無罪之諭知，詳如前
    述，則前揭移送併辦部分，即無從為起訴效力所及，本院自
    無從併予審理，應退由檢察官另為適法之處理，附此敘明。
據上論斷，應依刑事訴訟法第452條、第301條第1項前段，判決
如主文。
本案經檢察官李毓珮聲請以簡易判決處刑，檢察官黃政揚、陳信
郎、洪淑姿移送併辦，檢察官甲○○到庭執行職務。
中　　華　　民　　國　　111 　年　　3 　　月　　23　　日
                  刑事第十庭    審判長法  官  陳玉聰
　　　　　　　　　                    法  官  林芳如
　　　　　　　　　                    法  官  林怡姿
以上正本證明與原本無異。
如不服本判決應於收受送達後20日內向本院提出上訴書狀，並應
敘述具體理由；其未敘述上訴之理由者，應於上訴期間屆滿後20
日內向本院補提理由書（均須按他造當事人之人數附繕本）「切
勿逕送上級法院」。
告訴人或被害人如不服判決，應備理由具狀向檢察官請求上訴，
上訴期間之計算，以檢察官收受判決正本之日起算。
                                      書記官  黃泰能
中　　華　　民　　國　　111 　年　　3 　　月　　23　　日

  卷 宗 清 單    一、110年度偵字第28505號卷（偵一卷）              二、110年度偵字第28506號卷（偵二卷）              三、110年度偵字第28507號卷（偵三卷）              四、110年度偵字第29715號卷（偵四卷）              五、110年度偵字第29716號卷（偵五卷）              六、110年度偵字第29717號卷（偵六卷）              七、110年度偵字第34012號卷（偵七卷）              八、110年度偵字第41045號卷（偵八卷）              九、110年度偵字第40439號卷（偵九卷）              十、111年度偵字第3355號卷（偵十卷）                十一、111年度偵字第3380號卷（偵十一卷）            十二、110年度金訴字第994號（本院卷）              

附表：
編號 被害人 詐騙時間及方式 匯款時間、金額及匯入銀行帳戶 證據出處 1 寅○○ 詐騙集團其一成員於110 年3 月初某日，以暱稱「LOVE」透過派愛族交友軟體與寅○○認識後，以LINE暱稱「Zoey」向寅○○佯稱：可於投資平台「格倫外匯」投資外匯獲利，需先匯入投資款項云云，致寅○○陷於錯誤，依對方指示匯款。 寅○○於110 年5 月3 日13時4 分許，在臺中市○區○○○路000號臺灣銀行北臺中分行，以臨櫃匯款方式，將360,000元匯至丑○○申辦之國泰世華商業銀行帳號000000000000號帳戶內。 ①告訴人寅○○於警詢之指述（偵五卷第73至79頁）。 ②內政部警政署反詐騙諮詢專線紀錄表（偵五卷第85至86頁）。 ③臺中市政府警察局分局派出所豐原分局豐東派出所受（處）理案件證明單（偵五卷第87頁）。 ④臺中市政府警察局分局派出所豐原分局豐東派出所受理詐騙帳戶通報警示簡便格式表（偵五卷第91頁）。 ⑤寅○○臺灣銀行帳戶存摺內頁翻拍照片（偵五卷第107頁）。 ⑥LINE對話紀錄擷圖（偵五卷第109至121頁）。 ⑦丑○○國泰世華商業銀行帳號000000000000號帳戶客戶資料、存款交易明細（偵五卷第35、39頁）。 2 乙○○ 詐騙集團其一成員於110 年4 月初某日，以LINE暱稱「JODIE」向乙○○佯稱：可使用「BIC」APP程式投資比特幣，需先匯入投資款項云云，致乙○○陷於錯誤，依對方指示匯款。  乙○○於110 年5 月4 日10時8 分許及同日10時11分許，以網路轉帳方式，分別將50,000元、50,000元匯至丑○○申辦之中國信託商業銀行帳號000000000000號帳戶內。 ①告訴人乙○○於警詢之指述（偵一卷第17至24頁）。 ②乙○○國泰世華銀行帳戶存摺影本（偵一卷第25頁）。 ③高雄市政府警察局新興分局前金分駐所受（處）理案件證明單（偵一卷第49頁）。 ④內政部警政署反詐騙諮詢專線紀錄表（偵一卷第50-1頁）。 ⑤高雄市政府警察局新興分局前金分駐所受理詐騙帳戶通報警示簡便格式表（偵一卷第57頁）。 ⑥丑○○中國信託銀行帳號000000000000號帳戶客戶資料、存款交易明細（偵一卷第31、34頁）。 3 丁○○ 詐騙集團其一成員於110 年4 月22日，透過交友軟體與丁○○認識後，以LINE暱稱「陳曉雯」向丁○○佯稱：可於「NPA」金控投資平台投資比特幣獲利，需先匯入投資款項云云，致丁○○陷於錯誤，依對方指示匯款。 丁○○於110 年5 月5 日11時4 分許，以網路銀行轉帳方式，將15,000元匯至丑○○申辦之中國信託商業銀行帳號000000000000號帳戶內。 ①告訴人丁○○於警詢之指述（偵二卷第41至42頁）。 ②內政部警政署反詐騙諮詢專線紀錄表（偵二卷第45至47頁）。 ③新北市政府警察局三重分局大有派出所受理詐騙帳戶通報警示簡便格式表、金融機構聯防機制通報單（偵二卷第51至53、69至71頁）。 ④轉帳交易紀錄（偵二卷第81頁）。 ⑤丁○○與暱稱「NFA金控」LINE對話紀錄（偵二卷第87至113、123頁）。 ⑥丁○○與暱稱「陳曉雯」LINE對話紀錄（偵二卷第115至123頁）。 ⑦新北市政府警察局三重分局大有派出所受（處）理案件證明單、受理各類案件記錄表（偵二卷第125至127頁）。 ⑧丑○○國泰世華商業銀行帳號000000000000號帳戶客戶資料、交易明細（偵二卷第133、141頁）。 ⑨丑○○中國信託銀行帳號000000000000號帳戶客戶資料、存款交易明細（偵二卷第145、151頁）。    丁○○於110 年5 月5 日12時25分許，以網路銀行轉帳方式，將6,000元匯至丑○○申辦之國泰世華商業銀行帳號000000000000號帳戶內。  4 辰○○ 詐騙集團其一成員於110 年4 月19日，以暱稱「陳心悅」透過IPAIR交友軟體與辰○○認識後，以LINE向辰○○佯稱：可於「FXTRADING」平台進行外匯交易投資，需先匯入投資款項云云，致辰○○陷於錯誤，依對方指示匯款。 辰○○於110 年5 月4 日13時30分許，在新店地區農會，以臨櫃匯款方式，將250,000元匯至丑○○申辦之中國信託商業銀行帳號000000000000號帳戶內。 ①告訴人辰○○於警詢之指述（偵四卷第23至25頁）。 ②新店地區農會匯款申請書影本（偵四卷第65頁）。 ③新北市政府警察局新店分局安康派出所受理詐騙帳戶通報警示簡便格式表、金融機構聯防機制通報單（偵四卷第75至77頁）。 ④投資網頁擷圖（偵四卷第101至103頁）。 ⑤LINE對話紀錄（偵四卷第105至115頁）。 ⑥新北市政府警察局新店分局安康派出所受理各類案件記錄表（偵四卷第117頁）。 ⑦丑○○中國信託銀行帳號000000000000號帳戶存款交易明細（偵四卷第47頁）。 5 戊○○ 詐騙集團其一成員於110 年5 月1 日21時55分假冒「SAXOBANK」投資網站客服人員，向戊○○佯稱：需先匯入投資款項云云，致戊○○陷於錯誤，依對方指示匯款。 戊○○於110 年5 月3 日16時39分許、17時9分許及於110 年5 月4 日14時32分許，以網路銀行轉帳方式，分別將57,160元、3,000元、90,000元匯至丑○○申辦之中國信託商業銀行帳號000000000000號帳戶內。 ①告訴人戊○○於警詢之指述（偵六卷第21至23頁）。 ②桃園市政府警察局龜山分局龜山派出所受理各類案件記錄表、受（處）理案件證明單（偵六卷第57至59頁）。 ③內政部警政署反詐騙諮詢專線紀錄表（偵六卷第63至64頁）。 ④桃園市政府警察局龜山分局龜山派出所受理詐騙帳戶通報警示簡便格式表、金融機構聯防機制通報單（偵六卷第71至73頁）。 ⑤網路銀行轉帳交易紀錄（偵六卷第83至84頁）。 ⑥投資網站頁面翻拍照片（偵六卷第84頁）。 ⑦丑○○中國信託銀行帳號000000000000號帳戶客戶資料、存款交易明細（偵六卷第25至27、30頁）。 6 壬○○ 詐騙集團其一成員於110 年5 月4 日13時21分前某時，以LINE暱稱「李美玲」向壬○○佯稱：可於「NFA」金控投資網站代為操盤穩定獲利，需先匯入投資款項云云，致壬○○陷於錯誤，依對方指示匯款。 壬○○於110 年5 月4 日13時21分許，以ATM 現金存款方式，將15,000元匯至丑○○申辦之中國信託商業銀行帳號000000000000號帳戶內。 ①告訴人壬○○於警詢之指述（偵三卷第127至129頁）。 ②臺南市政府警察局麻豆分局六甲分駐所受理各類案件記錄表、受（處）理案件證明單（偵三卷第131至133頁）。 ③中國信託銀行自動櫃員機交易明細表（偵三卷第135頁）。 ④「NFA金控」投資網站頁面翻拍照片（偵三卷第137至139頁）。 ⑤LINE對話紀錄翻拍照片（偵三卷第141至145頁）。 ⑥內政部警政署反詐騙諮詢專線紀錄表（偵三卷第147至149頁）。 ⑦臺南市政府警察局麻豆分局六甲分駐所受理詐騙帳戶通報警示簡便格式表、金融機構聯防機制通報單（偵三卷第151至153頁）。 ⑧丑○○中國信託商業銀行帳號000000000000號帳戶客戶資料、存款交易明細（偵一卷第31、35頁）。 7 丙○○ 詐騙集團其一成員於110 年5 月4 日16時57分前某時許，以暱稱「語嫣」透過派愛族交友軟體與丙○○認識後，以LINE向丙○○佯稱：可於「寰宇智匯」平台進行外匯交易投資，需先匯入投資款項云云，致丙○○陷於錯誤，依對方指示匯款。 丙○○於110 年5 月4 日16時57分許起至同日17時許止，以網路銀行轉帳方式，分別將50,000元、10,000元匯至丑○○申辦之中國信託商業銀行帳號000000000000號帳戶內。 ①告訴人丙○○於警詢之指述（偵三卷第99至103頁）。 ②內政部警政署反詐騙諮詢專線紀錄表（偵三卷第96頁）。 ③彰化縣警察局鹿港分局草港派出所受理各類案件記錄表、受（處）理案件證明單（偵三卷第105、111頁）。 ④彰化縣警察局鹿港分局草港派出所受理詐騙帳戶通報警示簡便格式表、金融機構聯防機制通報單（偵三卷第107至109頁）。 ⑤LINE對話紀錄擷圖（偵三卷第113至123頁）。 ⑥網路銀行轉帳交易紀錄（偵三卷第125頁）。 ⑦丑○○中國信託商業銀行帳號000000000000號帳戶客戶資料、存款交易明細（偵一卷第31、36頁）。 8 癸○○ 詐騙集團其一成員於110 年5 月4日，假冒工作職缺客服人員以LINE向癸○○佯稱：工作內容為依其傳送之商品連結，將該商品之價額，轉帳到指定帳戶，從中獲取佣金云云，致癸○○陷於錯誤，依對方指示匯款。 癸○○於110 年5 月4 日17時29分許起至同日20時46分許止，以網路銀行轉帳方式，分別將4,000元、7,000元、8,000元、12,800元、20,000元、30,000元匯至丑○○申辦之國泰世華商業銀行帳號000000000000號帳戶內。 ①告訴人癸○○於警詢之指述（偵三卷第39至44頁）。 ②臺北市政府警察局士林分局士林派出所受理各類案件記錄表（偵三卷第47頁）。 ③內政部警政署反詐騙諮詢專線紀錄表（偵三卷第49至50頁）。 ④臺北市政府警察局士林分局士林派出所受理詐騙帳戶通報警示簡便格式表、金融機構聯防機制通報單（偵三卷第53至54、59頁）。 ⑤網路銀行轉帳交易紀錄（偵三卷第69至71、75頁）。 ⑥LINE對話紀錄擷圖（偵三卷第83至91頁）。 ⑦丑○○國泰世華商業銀行帳號000000000000號帳戶客戶資料、存款交易明細（偵二卷第133、137至139頁）。